臺灣臺南地方法院民事裁定
109年度司繼字第3984號
聲  請  人  張晏輝  


上列聲請人聲請選任被繼承人張馨仁之遺產管理人事件，本院裁
定如下：
    主  文
選任游淑惠律師（律師證號：北錄字第5449號）為被繼承人張馨
仁（女、民國00年00月00日生、身分證統一編號：Z000000000號
、生前最後住所：臺南市○區○○里○○路0段000號、民國109年11月
4日死亡）之遺產管理人。
聲請程序費用新臺幣壹仟元由被繼承人張馨仁之遺產負擔。
    理  由
一、按先順序繼承人均拋棄其繼承權時，由次順序之繼承人繼承
    ，其次順序繼承人有無不明或第四順序之繼承人均拋棄其繼
    承權者，準用關於無人承認繼承之規定。次按繼承開始時，
    繼承人之有無不明，而無親屬會議或親屬會議未於1個月內
    選定遺產管理人者，利害關係人得聲請法院選任遺產管理人
    ，並由法院依公示催告程序，定6個月以上之期限，公告繼
    承人，命其於期限內承認繼承，此觀民法第1176條第6項、
    第1177條、第1178條規定自明。
二、本件聲請意旨略以：緣聲請人張晏輝為被繼承人張馨仁所指
    定之遺囑執行人，而被繼承人張馨仁已於民國109年11月4日
    死亡，其繼承人均已死亡，是否仍有應繼承之人不明，其親
    屬會議亦未於1個月內選定遺產管理人，為確保聲請人權利
    ，爰依法聲請選任被繼承人張馨仁之遺產管理人等語。
三、查聲請人之前開主張，業據提出被繼承人張馨仁除戶謄本、
    繼承系統表及繼承人除戶謄本、自書遺囑影本等件為證，並
    經本院函詢戶政查明確繼承人之除戶戶謄，有臺南○○○○○○○○
    110年1月22日南市府東戶字第1100006502號函在卷可參，堪
    信為真實，是其以利害關係人身分聲請選任被繼承人張馨仁
    之遺產管理人，核與上開規定並無不合，應予准許。
四、再遺產管理人之選任係屬法院之職權，其職務涉及公益性，
    除應注意遺產處置之公平性外，尚須慮及其適切性，即應兼
    顧被選任人對遺產、遺債之瞭解程度、處理遺產事務之能力
    與利害關係等綜合判斷之。本院依職權函詢林易玫、周慶順
    、游淑惠、許芳瑞、林瑞成、余景登等 6位律師擔任被繼承
    人張馨仁之遺產管理人意願後，游淑惠律師之陳報狀最先到
    達本院，有本院通知函、送達證書及陳報狀等附卷可稽。審
    酌游淑惠律師不僅具專業法律知識及能力，且有法律事務之
    執行經驗，又與聲請人及被繼承人間均無親屬或利害關係，
    由其擔任本件遺產管理人，當能秉持專業倫理與客觀公正態
    度，善盡管理保存及清算遺產之責，是認由其擔任被繼承人
    張馨仁之遺產管理人，應屬妥適，爰裁定如主文，
五、依家事事件法第127條第4項之規定，裁定如主文。
中　　華　　民　　國　　110 　年　　2 　　月　　28　　日
                  家事法庭    司法事務官  吳玲媛
以上正本係照原本作成。
如對本裁定抗告，須於裁定送達後10日內向本院提出抗告狀，並
應繳納抗告費新台幣1000元整。 　　　　　　　　　
中　　華　　民　　國　　110 　年　　3 　　月　　2 　　日
                                  書記官　林木村